# 市场推广费会计处理

提问人：史乃琛 时间：2011-03-05 08:58:51
向各位同仁求助：购买大型设备收到对方的市场推广费（设备费的购置发票还是按照原价开出的），在财务上应该如何处理？

回答人：chenyiwei
赞同nikankan意见。这种情况下的市场推广费实际上是对设备销售价格的调整，与原先的购入设备业务存在直接关联，不应单独确认为当期损益。